# 同一控制下的股权置换，之后的合并利润问题

提问人：liubin988513 时间：2013-11-09 18:04:04
合并报表：应将亏损继续保留在利润表中。 母公司在报告期内处置子公司，应当将该子公司期初至处置日的收入、费用、利润纳入合并利润表。

回答人：chenyiwei
赞同。因为对上市公司而言是同一控制下合并，因此在合并报表层面，重组完成日之前的合并利润表实际上同时包含置换出去的原子公司和置换进来的新子公司的业绩。但原子公司的业绩应作为“终止经营”特别披露。